

# Виктор Козицкий

Веб-дизайнер, Баннермейкер



+375 (29) 5-30-8-30-5



melowalkman@vivaldi.net



Республика Беларусь, г. Минск



## В ОБО МНЕ

Обладаю опытом в рекламе (онлайн, оффлайн), стратегии, бизнес-процессах, продажах, верстке, работе CMS, дизайне (графический и веб-дизайн), анимации, видеомонтаже. Совершенствуюсь, легко нахожу общий язык, слежу за современными тенденциями. Последние несколько лет держу вектор в направлении веб-дизайна. Адекватно отношусь к критике.



#### ЯЗЫКИ

## Белорусский

- выше среднего



# Русский

- родной язык



#### Английский

- pre-intermediate



#### 

#баннеры #анимация2D #GIF #графический\_дизайн #паттерны #визитки #листовки #веб-дизайн #UI #UX #портрет\_пользователя #landing\_page #интернет\_магазин #корпоративный\_сайт #модульные\_сетки #типографика #дизайн\_системы #верстка #БЭМ #Bootstrap #WordPress #OpenCart #SEO #PPC #яндекс\_метрика #гугл\_аналитика #панели\_вебмастеров



#### ОБРАЗОВАНИЕ

2007 - 2012Витебский государственный университет

им. П.М. Машерова, Витебск

Юридический, Юриспруденция

2016 - 2018Витебский государственный

технологический университет, Витебск

Повышения квалификации и переподготоки кадров, Маркетинг



#### ОПЫТ РАБОТЫ

2018 –

Частная практика / фриланс

веб-дизайн Landing Page верстка на конструкторах анимированные баннеры HTML-5

2018 - 2019

апрель

ООО "РенталТех"

http://tehrent.by

интернет-маркетолог

администрирование сайта SEO - продвижение

контекстная реклама

2017 - 2018

маркетолог

разработка Landing Page открытие дилерского центра GEELY

оффлайн-маркетинг

2018 - 2018

январь

маркетолог

администрирование сайтов компании открытие точки продаж УАЗ оффлайн-макетинг

2017 — 2017 март октябрь маркетолог, дизайнер

оффлайн-маркетинг интернет-маркетинг SEO - продвижение баннеры HTML-5 графический дизайн веб-дизайн

2015 - 2017

ООО "BAC - Восток" 

http://nissan vtb.by

маркетолог

администрирование сайта оффлайн-маркетинг интернет-маркетинг SEO - продвижение партнерские мероприятия и PR воронка продаж аттестации дилеского центра NISSAN выездные тест-драйвы



## ПОРТФОЛИО

https://www.instagram.com/melowalkman\_design

https://dribbble.com/melowalkman-desing

Bē https://www.behance.net/melowalkman

https://melowalkman.github.io/portfolio



### СОФТ

Ps Adobe Photoshop

Adobe Illustrator

An Adobe Animate

Google Web Desinger

Adobe XD Figma



Автомобили (ретро, стенс), интернет-технологии, программное обеспечение, операционные системы (Windows, Linux, Mac OS), современная техника. Любимый МасВоок разбираю и собираю только сам), фанат вселенной Half-life, играю на гитаре.